# 求助陈版主和各位大虾！

提问人：leoangel 时间：2011-11-28 15:21:18
现有一拟上市主体A，母公司为境外公司B，B公司另投资一国内子公司C，C公司部分业务和A公司业务重叠，形成同业竞争。 C公司2007 年成立，我的个人建议是将C公司注销，但是企业不愿意，因为涉及到补缴以前年度享受的税收优惠！ 请教各位大虾是否有更好的处理方式，麻烦帮忙写出优缺点，非常感谢！

回答人：chenyiwei
回复 leoangel 的帖子
为了兼顾消除同业竞争和降低税务风险，可以由A公司收购C公司从事该业务的固定资产、存货等经营性资产。C公司出售该等资产后，其经营范围删除与A公司存在同业竞争的内容，或者转型从事其他业务，保持最低限度的业务经营，继续保持生产性外商投资企业身份直到经营期满 10 年为止。